IGNACIO ALBIOL PARADEDA

WEB & GAME DEVELOPER





✓ nacho.albiol88@gmail.com

Barcelona, 08003

ignacioalbiol.tech/

linkedin.com/in/ignacio-albiol/

github.com/nachoa88

PERFIL

Soy un desarrollador web y de videojuegos con experiencia en Unity y C#. He comenzado mi formación de forma autodidacta, y luego la he consolidado a través de una sólida formación en desarrollo de aplicaciones web full-stack. Mi transición exitosa desde el sector educativo demuestra mi capacidad de adaptación y deseo constante de aprender. A su vez, destaco por mi enfoque resolutivo, trabajo en equipo y fuertes habilidades interpersonales.

HABILIDADES

FRONT-END

- React, JavaScript.
- HTML, CSS, Bootstrap.

BACK-END

- MySQL, Postman.
- · Java, Springboot.

DESARROLLO VIDEOJUEGOS

• C#, Unity 2D & 3D.

DISEÑO WEB

· WordPress, Wix, Figma.

OTRAS HABILIDADES

• GitHub, Trello, AWS.

IDIOMAS

ESPAÑOL (NATIVO) CATALÁN (C1) INGLÉS (B2)

FORMACIÓN

DESARROLLO DE APLICACIONES WEB (FULL-STACK)

The Corner Academy (CEPP 1, SL)

Cornellà de Llobregat, Barcelona. 2023

MAESTRO DE EDUCACIÓN PRIMARIA (MAGISTERIO)

Instituto Pedro Poveda

Buenos Aires, Argentina. 2009 - 2013

EXPERIENCIA

PRÁCTICAS - WEB DEVELOPER

UBBU Arquitectura, Barcelona (2023)

- Reestructuración de la página web en WIX, mejoras en general en el comportamiento responsivo y optimización de algunas funcionalidades.
- Subida de proyectos, utilizando Photoshop para la edición de imágenes.

GESTOR DE PROPIEDADES DE ALQUILER

Finques Godó, Barcelona (2020 - presente)

 Emisión de recibos, preparación de prórrogas y nuevos contratos. Control de vencimientos de contratos, IBI, IPC y suministros. Atención a los arrendatarios y solución de incidencias dentro de las fincas.

AUXILIAR ADMINISTRATIVO CON ATENCIÓN DIRECTA

Fundació Catalana Síndrome de Down, Barcelona (2022)

 Tareas administrativas. Solución de incidencias en las salas. Gestión de base de de datos de la fundación File Manager LUA / CRM.

OTROS CERTIFICADOS

UNITY JUNIOR PROGRAMMER (UNITY TECHNOLOGIES)

Programador junior con capacidad para escribir scripts en C# y para crear experiencias interactivas con Unity Editor.

IGCSE (UNIVERSITY OF CAMBRIDGE)

International General Certificate of Secondary Education in Language (Oral & Written) and Mathematics. University of Cambridge, UK.

APTITUDES

- Facilidad para trabajar en equipo.
- Resolutivo y proactivo.
- Buenas capacidades de comunicación.
- Resiliente.
- Pensamiento creativo.
- Organizado y metódico.
- Autodidacta.

OTROS DATOS

LICENCIA DE CONDUCIR B.

DISPONIBILIDAD PARA INCORPORACIÓN INMEDIATA.

JORNADA COMPLETA / PARCIAL.

RECEPCIONISTA DE HOTEL

Som Nit, Barcelona (2019 - 2021)

 Gestión de check-in y check-out,reservas, cobros, atención telefónica y personal. Facturación, producción diaria, control de cobros, KPI's y cierres de caja. Venta de productos turísticos.

TUTOR Y ORIENTADOR EDUCATIVO

Colegio Sta. Teresa del Niño Jesús, Argentina (2012 - 2018)

Escuela secundaria de inglés para niños de 12 a 17 años de edad. Asistencia
a los estudiantes en situaciones relacionadas al ámbito familiar, al vínculo
con otros compañeros y con los docentes. Entrevistas y reuniones con los
padres por situaciones puntuales y no vinculadas a los docentes.

PROYECTOS

KONECTA

The Corner Academy (CEPP 1, SL) (2023)

• Proyecto grupal desarrollado durante el curso de Desarrollo Web. El frontend fue realizado en React, utilizando JavaScript, HTML, CSS y Bootstrap, y el back-end en Spring Boot y Java. Para el despliegue utilizamos AWS, dos instancias EC2 para el front y back, y un RDS para la base de datos. Las pruebas se han hecho en Postman y MySQL.

C# & UNITY 3D

C#. Unity Game Developer 3D Course. Udemy (2023)

 Space boost: El jugador debe llegar a la plataforma de destino enfrentándose a diferentes obstáculos, cuanto más rápido lo haga, más puntos sumará. Implementado: Sound effects, particle effects, scene & game management, input system, timer, Canvas UI System, user high score save and lightning system.

C# & UNITY 2D

C#. Unity Game Developer 2D Course. Udemy (2022)

- Snowboarder: El jugador muere si es golpeado en la cabeza y gana si llega a la meta. Implementado: Sprite shapes, edge colliders, surface effector, particle effects, input system, sound effects, scene loading.
- Quiz Master: Juego de tipo Quiz. El resultado muestra el porcentaje de respuestas correctas. Implementado: Canvas UI system, button layout, timer, game manager.
- TileVania: El jugador tiene que llegar a la línea de meta a lo largo de una plataforma, enfrentándose a enemigos y obstáculos. Implementado: TileMaps, animations, cameras using cinemachine package, run time objects instantiation (firing bullets), sound effects, scene management, input system, prefabs variants.